Minutes et répertoires du notaire Ernest Marie Joseph LEGAY, 14 mai 1902 - 27 novembre 1935 (étude XXIII)
Archives nationales (France)
- Minutes d'Ernest Marie Joseph LEGAY, 15 mai 1902 - 26 novembre 1935; MC/ET/XXIII/1493 - MC/ET/XXIII/2005
  - Minutes. 1914, août - octobre, août - octobre 1914; MC/ET/XXIII/1625
    - Donation par Emile Albert Mautuez, employé de commerce, demeurant 7, rue des Trois-Frères, à sa femme., 6 août 1914; MC/ET/XXIII/1625
    - Donation par Georges Eugène Auguste Bonroust, employé, demeurant à Levallois-Perret, à sa femme., 7 août 1914; MC/ET/XXIII/1625
    - Donation par Berthe Madeleine Mercier, épouse Bonroust, demeurant à Levallois-Perret, à son mari., 7 août 1914; MC/ET/XXIII/1625
    - Donation par Camille Jules Muller, garçon de magasin, demeurant 37, rue des Trois-Frères, à sa femme., 8 août 1914; MC/ET/XXIII/1625
    - Donation par Héloïse Douay, épouse Muller, demeurant 37, rue des Trois-Frères, à son mari., 8 août 1914; MC/ET/XXIII/1625
    - Donation par Pierre Russo, employé du chemin de fer de l'Etat, demeurant 5, rue Mariotte, à sa femme., 11 août 1914; MC/ET/XXIII/1625
    - Donation par Marie Armande Madegard, épouse Russo, demeurant 5, rue Mariotte, à son mari., 11 août 1914; MC/ET/XXIII/1625
    - Donation par André Louis Durand, pasteur, demeurant à Levallois-Perret, à sa femme., 25 août 1914; MC/ET/XXIII/1625
    - Donation par Louise Victoire Binet, épouse André Louis Durand,demeurant à Levallois-Perret, à son mari., 25 août 1914; MC/ET/XXIII/1625
    - Donation par Adolphe Jean-Baptiste Pichon, mécanicien, demeurant 7, rue Lauriston, à sa femme., 15 octobre 1914; MC/ET/XXIII/1625
    - Donation par Victorine Eléonore Louise Aubry, épouse Adolphe Jean-Baptiste Pichon, demeurant 7, rue Lauriston, à son mari., 15 octobre 1914; MC/ET/XXIII/1625
    - Donation par Jean Charles Xavier François Mariotti, sans profession, demeurant 29, rue Boissière, à sa femme., 21 octobre 1914; MC/ET/XXIII/1625
    - Donation par Hortense Honorine Rose Portal, épouse Jean Charles Xavier François Mariotti, demeurant 29, rue Boissière, à son mari., 21 octobre 1914; MC/ET/XXIII/1625
    - Donation par Henri Joseph Ernest Foyer, garçon de recettes, demeurant 13, rue Notre-Dame-de-Nazareth, à sa femme., 28 octobre 1914; MC/ET/XXIII/1625
    - Donation par Marie Antoinette Mournetas, cuisinière, épouse Henri Joseph Ernest Foyer, demeurant 13, rue Notre-Dame-de-Nazareth, à son mari., 28 octobre 1914; MC/ET/XXIII/1625
  - Minutes. 1914, novembre - décembre, novembre - décembre 1914; MC/ET/XXIII/1626
    - Donation par Paul Henri Belin, graveur, demeurant 9, rue Carpeaux, à sa femme., 19 novembre 1914; MC/ET/XXIII/1626
    - Donation par Alphonsine Giel, épouse Paul Henri Belin, demeurant 9, rue Carpeaux, à son mari., 19 novembre 1914; MC/ET/XXIII/1626
  - Minutes. 1915, janvier - février, janvier - février 1915; MC/ET/XXIII/1627
    - Dépôt judiciaire du testament olographe en date du 3 août 1914 de Pierre Louis Bourote (1881-1914), en son vivant employé de banque, demeurant rue Brochant 43, "Mort pour la France" à Langenmarck (Vosges), le 14 décembre 1914., 13 février 1915; MC/ET/XXIII/1627
      Acte signalé par le personnel du Minutier central des notaires de Paris. Projet « Testaments de guerre de Poilus parisiens ».
      Date de révision :2017 (A. Massie), 2018 (L. Vieillon)
      testament; guerre 1914-1918; Belgique; Brochant (rue); Territoires et villes étrangers; Bourote, Pierre Louis; banque
  - Minutes. 1915, mars - avril, mars - avril 1915; MC/ET/XXIII/1628
    - Dépôt judiciaire du testament olographe en date du 26 septembre 1914 de Maurice Prosper Baratte (1884-1915), en son vivant employé à l'Assistance publique, demeurant avenue des Ternes, 29, "Mort pour la France", tombé au champ d'honneur au combat de Monchy-au-Bois (Pas-de-Calais), le 21 mars 1915., 22 avril 1915; MC/ET/XXIII/1628
      testament; guerre 1914-1918; Monchy-au-Bois (Pas-de-Calais); Ternes (avenue des); Pas-de-Calais (Nord-Pas-de-Calais, département); travailleur social; Baratte, Maurice Prosper
  - Minutes. 1915, mai - juillet, mai - juillet 1915; MC/ET/XXIII/1629
    - Dépôt du testament olographe de Pierre Charles Marie Lallement, décédé "Mort pour la France", le 30 mai 1915, tué à l'ennemi au Bois-le-Prêtre., 5 juillet 1915; MC/ET/XXIII/1629
      testament; guerre 1914-1918; Lallement, Pierre Charles Marie; Meurthe-et-Moselle (Lorraine, département)
    - Dépôt judiciaire du testament olographe en date du 6 août 1914 de François dit Frantz Morin (1878-1914), en son vivant conducteur d'automobiles, demeurant boulevard Haussmann n°45, "Mort pour la France" le 16 septembre 1914., 8 juillet 1915; MC/ET/XXIII/1629
      Information complémentaire:
      Marié à Marie Duris.
      Date de révision: 2017 (A. Massie), 2018 (L.Vieillon)
      testament; guerre 1914-1918; Haussmann (boulevard); conducteur de véhicules; Morin, François; Duris, Marie
  - Minutes. 1915, août - octobre, août - octobre 1915; MC/ET/XXIII/1630
    - Dépôt du testament de Jean Cécilien Camus (1913), décédé "Mort pour la France", le 5 août 1915 à l'hôpital de Saint-Dié., 17 août 1915; MC/ET/XXIII/1630
      testament; guerre 1914-1918; Camus, Jean Cécilien; Saint-Dié-des-Vosges (Vosges)
    - Inventaire par suite de la disparition de Louis Augustin Marie Jean de Houdetot, mobilisé comme sergent, au combat du bois de Neuville (Aisne), le 15 septembre 1914., 8 septembre 1915; MC/ET/XXIII/1630
      inventaire après décès; Houdetot (Comte de); guerre 1914-1918
    - Dépôt judiciaire du testament olographe en date du 3 août 1914 de Claude Jean-Baptiste Duron (1885-1914), demeurant rue Bruller n°3, "Mort pour la France" à Confrécourt (Aisne), le 27 septembre 1914., 1er octobre 1915; MC/ET/XXIII/1630
      Date de révision: 2017 (A. Massie), 2018 (L. Vieillon)
      testament; guerre 1914-1918; Bruller (rue); Aisne (Picardie, département); Nouvron-Vingré (Aisne); employé de maison; Duron, Claude Jean-Baptiste
    - Dépôt judiciaire des testaments olographes en date du 22 juin 1912 et du 10 septembre 1914 de Raoul Apert-Frey (1874-1914), demeurant au 69 rue d'Erlanger, mobilisé comme capitaine au 124e régiment d'infanterie, "Mort pour la France" à Arvillers (Somme), le 11 décembre 1914., 11 octobre 1915; MC/ET/XXIII/1630
      Marié à Emilie Louise Béalet.
      Chevalier de la Légion d'honneur.
      Base - Léonore
      testament; guerre 1914-1918; Arvillers (Somme); Somme (Picardie, département); Erlanger (rue); Apert-Frey, Raoul; légion d'honneur; Béalet, Emilie Louise
  - Minutes. 1915, novembre - décembre, novembre - décembre 1915; MC/ET/XXIII/1631
  - Minutes. 1916, janvier - février, janvier - février 1916; MC/ET/XXIII/1632
    - Donation par Théodore Dieudonné Klasser, entrepreneur, demeurant 153, rue Belliard, à sa femme., 5 janvier 1916; MC/ET/XXIII/1632
    - Donation par Marie Messang, épouse Théodore Dieudonné Klasser, demeurant 153, rue Belliard, à son mari., 5 janvier 1916; MC/ET/XXIII/1632
    - Donation par Clément Jacques Philibert Janin, maréchal-ferrant, demeurant 147, rue de l'Université, à sa femme., 26 janvier 1916; MC/ET/XXIII/1632
    - Donation par Marie Catherine Augustine Valax, épouse Clément Jacques Philibert Janin, demeurant 147, rue de l'Université, à son mari., 26 janvier 1916; MC/ET/XXIII/1632
    - Donation par Alexis Aimé Thomassin, mécanicien, demeurant 45 bis, rue Guersant, à sa femme., 17 février 1916; MC/ET/XXIII/1632
    - Donation par Jeanne Marie Rachel Joubert, épouse Alexis Aimé Thomassin, demeurant 45 bis, rue Guersant, à son mari., 17 février 1916; MC/ET/XXIII/1632
  - Minutes. 1916, mars - avril, mars - avril 1916; MC/ET/XXIII/1633
    - Déclaration de souscription et de versement concernant la "Compagnie d'assurances de Paris"., 9 mars 1916; MC/ET/XXIII/1633
      Actes à la suite jusqu'au 09 février 1922.
  - Minutes. 1916, mai - juin, mai - juin 1916; MC/ET/XXIII/1634
    - Donation par Jean Gilbert Lucien Gabriel Ramin, propriétaire, demeurant à Dammarie-les-Lys (Seine-et-Marne), à sa femme., 29 juin 1916; MC/ET/XXIII/1634
    - Donation par Louise Edulienne Dorlin, épouse Jean Gilbert Lucien Gabriel Ramin, demeurant à Dammarie-les-Lys (Seine-et-Marne), à son mari., 29 juin 1916; MC/ET/XXIII/1634
  - Minutes. 1916, juillet - août, juillet - août 1916; MC/ET/XXIII/1635
    - Dépôt judiciaire du testament olographe en date du 12 août 1914 de Célestin Jean Joseph Dusserm (1883-1915), en son vivant employé, demeurant rue Demours n°62 bis, mobilisé comme caporal au 37e régiment d'infanterie coloniale, "Mort pour la France" au Ménil (Vosges), le 15 janvier 1915., 3 août 1916; MC/ET/XXIII/1635
      testament; guerre 1914-1918; Le Ménil (Vosges); Vosges (Lorraine, département); Demours (rue); Dusserm, Célestin Jean Joseph; Retourné, Jeanne Marthe Germaine
  - Minutes. 1916, septembre - octobre, septembre - octobre 1916; MC/ET/XXIII/1636
    - Donation par Pierre Arnion, industriel, demeurant 113, rue Bolivar, à sa femme., 4 septembre 1916; MC/ET/XXIII/1636
    - Donation par Léontine Lambert, épouse Pierre Arnion, demeurant 113, rue Bolivar, à son mari., 4 septembre 1916; MC/ET/XXIII/1636
    - Donation par Hippolyte Lirot, industriel forain, demeurant au Kremlin-Bicêtre, à sa femme., 6 octobre 1916; MC/ET/XXIII/1636
    - Donation par Jeanne Hélène Huard, épouse Hippolyte Lirot, demeurant au Kremlin-Bicêtre, à sa femme., 6 octobre 1916; MC/ET/XXIII/1636
    - Donation par Léon Victor Verdez, cafetier, demeurant 131, avenue Parmentier, à sa femme., 25 octobre 1916; MC/ET/XXIII/1636
    - Donation par Léonie Céleste Eugénie Hermant, épouse Léon Victor Verdez,demeurant 131, avenue Parmentier, à son mari., 25 octobre 1916; MC/ET/XXIII/1636
    - Donation par Maximilien Georges, architecte, demeurant 148, rue Lecourbe, à sa femme., 28 octobre 1916; MC/ET/XXIII/1636
  - Minutes. 1916, novembre - décembre, novembre - décembre 1916; MC/ET/XXIII/1637
    - Dépôt judiciaire du testament olographe en date du 2 août 1914, de Pierre Dobignard (1879-1916), en son vivant commissaire priseur au département de la Seine, demeurant rue Truffaut n°42, "Mort pour la France" à Douaumont (Meuse), le 1er avril 1916., 7 novembre 1916; MC/ET/XXIII/1637
      testament; guerre 1914-1918; Douaumont (Meuse); Meuse (Lorraine, département); Truffaut (rue); officier ministériel ou public; Dobignard, Pierre
    - Donation par Louis Boiral, rentier, demeurant à Sognolles, à sa femme., 29 novembre 1916; MC/ET/XXIII/1637
    - Donation par Joséphine Hélène Guillez, femme de Louis Boiral, demeurant à Sognolles, à son mari., 29 novembre 1916; MC/ET/XXIII/1637
    - Dépôt judiciaire du testament olographe en date du 1er août 1914 d'Ernest Marie René Lambert (1867-1916), en son vivant lieutenant-colonel d'état-major, demeurant avenue de Malakoff, n°101, "Mort pour la France" avenue d'Ivry, le 18 octobre 1916., 9 décembre 1916; MC/ET/XXIII/1637
      Marié à Louise Marie Eugénie Guilbert
      testament; guerre 1914-1918; Malakoff (avenue de); militaire; Lambert, Ernest Marie René; Guilbert, Louise Marie Eugénie; Ivry (avenue d')
    - Dépôt judiciaire du testament olographe en date du 9 août 1916, de Paul Gaston Boillot (1880-1916), en son vivant négociant d'art, demeurant au 123 boulevard de Sébastopol, "Mort pour la France" à Thiaumont, le 11 août 1916., 9 décembre 1916; MC/ET/XXIII/1637
      testament; guerre 1914-1918; Sébastopol (boulevard de); Meuse (Lorraine, département); Douaumont (Meuse); négociant; Boillot, Paul Gaston
    - Déclaration de souscription et de versement et dépôt des statuts de la "Société des textiles de l'Afrique française"., 16 décembre 1916; MC/ET/XXIII/1637
      Actes à la suite jusqu'au 10 avril 1920.
      plante textile; dépôt de pièces; statuts
  - Minutes. 1917, janvier, janvier 1917; MC/ET/XXIII/1638
  - Minutes. 1917, février - mars, février - mars 1917; MC/ET/XXIII/1639
  - Minutes. 1917, avril - mai, avril - mai 1917; MC/ET/XXIII/1640
    - Donation par Pierre Marcel Guignan, entrepreneur de transports, demeurant 88, rue de Sèvres, à sa femme., 13 avril 1917; MC/ET/XXIII/1640
    - Donation par Sara Marguerite Chabanais, femme de Pierre Marcel Guignan, demeurant 88, rue de Sèvres, à son mari., 13 avril 1917; MC/ET/XXIII/1640
    - Donation par Pierre Marcel Guignan, entrepreneur de transports, demeurant 88, rue de Sèvres, à sa femme., 13 avril 1917; MC/ET/XXIII/1640
    - Dépôt des statuts de la société anonyme dite "Société d'études maritimes et fluviales" chargée de stimuler la reconstitution et l'accroissement en France de la flotte marchande et de la batellerie., 18 mai 1917; MC/ET/XXIII/1640
      Actes à la suite jusqu'au 9 janvier 1920.
      acte de société; batellerie
    - Dépôt judiciaire du testament olographe en date du 2 août 1914 de René Paget (1886-1914), en son vivant employé de commerce, demeurant à Bois-Colombes, rue Pierre Joigneaux n°50, "Mort pour la France" au combat de Limey (Meurthe-et-Moselle), le 20 septembre 1914., 19 mai 1917; MC/ET/XXIII/1640
      Marié à Marjory Hélène Chabaud
      testament; guerre 1914-1918; Bois-Colombes (Hauts-de-Seine); Meurthe-et-Moselle (Lorraine, département); Limey-Remenauville (Meurthe-et-Moselle); commerçant; Paget, René; Chabaud, Marjory Hélène
    - Dépôt des statuts et déclaration de souscription et de versement de la société "L'union du ravitaillement civil" ayant pour objet l'achat en gros de denrées, objets et marchandises et de les répartir aux meilleures conditions possibles entre les associés et adhérents de la société., 22 mai 1917; MC/ET/XXIII/1640
      Actes à la suite jusqu'au 10 décembre 1917.
      acte de société; ravitaillement; dépôt de pièces
  - Minutes. 1917, juin - juillet, juin - juillet 1917; MC/ET/XXIII/1641
    - Dépôt des statuts et déclaration de souscription et de versement de la société "L'Abeille du ravitaillement civil" ayant pour objet l'achat en gros des denrées, objets et marchandises de toutes natures., 16 juillet 1917; MC/ET/XXIII/1641
      acte de société; ravitaillement
    - Déclaration de souscription et de versement de la "Société franco-anglaise de recherches pétrolifères" ayant pour objet toutes opérations financières, immobilières ou commerciales, se rattachant à la recherche et à la mise en valeur de concessions, terrains ou industries pétrolifères., 19 juillet 1917; MC/ET/XXIII/1641
      Actes à la suite jusqu'au 17 février 1923.
      acte de société; pétrole
    - Donation par Jules Joseph Pelletier, employé de commerce, demeurant 13, rue Parmentier, à sa femme., 21 juillet 1917; MC/ET/XXIII/1641
    - Donation par Marie Roche, femme de Jules Joseph Pelletier, demeurant 13, rue Parmentier, à son mari., 21 juillet 1917; MC/ET/XXIII/1641
  - Minutes. 1917, août - septembre, août - septembre 1917; MC/ET/XXIII/1642
    - Dépôt des statuts et déclaration de souscription et de versement de la société dite "Union fédérale des coopératives du ravitaillement civil" ayant pour objet l'achat et la fabrication d'ustensiles de consommation et leur débit ou vente à ses adhérents, ainsi que l'accomplissement d'opérations de crédit., 18 août 1917; MC/ET/XXIII/1642
      Actes à la suite jusqu'au 16 avril 1918.
    - Dépôt du testament d'Étienne René Boivin (1903), décédé "Mort pour la France" le 20 mars 1917 au champ d'honneur, au nord de Monastir en Serbie [aujourd'hui Bitola, en Macédoine]., 24 août 1917; MC/ET/XXIII/1642
      testament; guerre 1914-1918; Boivin, Etienne René; Macédoine (ARYM); dépôt de pièces
  - Minutes. 1917, octobre - novembre, octobre - novembre 1917; MC/ET/XXIII/1643
    - Donation par Antoine François Mabru, bottier, demeurant à Bry-sur-Marne, à sa femme., 22 octobre 1917; MC/ET/XXIII/1643
    - Donation par Marie Clémentine Bernicot, femme d'Antoine François Mabru, demeurant à Bry-sur-Marne, à son mari., 22 octobre 1917; MC/ET/XXIII/1643
    - Dépôt des statuts et déclaration de souscription et de versement de la société "L'Abeille du ravitaillement civil", ayant pour objet l'achat en gros de denrées, objets et marchandises de toutes natures., 31 octobre 1917; MC/ET/XXIII/1643
      Actes à la suite jusqu'au 27 novembre 1917.
    - Déclaration de souscription et de versement concernant la société "L'Étoile du Nord" actuellement "La Polaire" ayant pour objet l'assurance des risques de transport terrestres, fluviaux, maritimes et aériens affectant les personnes, les animaux ou les choses., 16 novembre 1917; MC/ET/XXIII/1643
      Actes à la suite jusqu'au 7 octobre 1932.
    - Dépôt judiciaire du testament olographe en date du 9 août 1914 de Maurice Edouard Connette (1882-1917), demeurant à Saint-Cloud, rue de l'Eglise 28, "Mort pour la France" au champ d'honneur à Ostel (Aisne), le 2 juin 1917., 17 novembre 1917; MC/ET/XXIII/1643
      Date de révision :2017 (A. Massie), 2018 (L.Vieillon)
      testament; guerre 1914-1918; Ostel (Aisne); Aisne (Picardie, département); Saint-Cloud (Hauts-de-Seine); commerçant; Connette, Maurice Edouard
    - Inventaire après décès de Henriette Augustine Marie de Colleville, comtesse de Bermingham., 22 novembre 1917; MC/ET/XXIII/1643
      inventaire après décès; Colleville, Henriette Augustine Marie de
    - Donation par Julie Amélie Porte, femme de Louis Auguste Luquet, demeurant 68, boulevard de Courcelles, à son mari., 24 novembre 1917; MC/ET/XXIII/1643
  - Minutes. 1917, décembre, décembre 1917; MC/ET/XXIII/1644
    - Dépôt judiciaire du testament olographe en date du 21 décembre 1914 de Fernand Marius Chazot (1876-1917), en son vivant avocat à la cour d'appel de Paris, demeurant à L'Haÿ, lieutenant d'intendance de la 20e section, "Mort pour la France" à Goussainville, le 7 octobre 1917., 5 décembre 1917; MC/ET/XXIII/1644
      Marié à Marguerite Marthe Chédeville
      Date de révision: 2018 (L.Vieillon)
      Date de création de la notice: 2017 (A. Massie)
      testament; L'Haÿ-les-Roses (Val-de-Marne); Goussainville (Val-d'Oise); guerre 1914-1918; avocat; Chazot-Gariel, Fernand Marius Augustin; Chédeville, Marguerite Marthe
    - Dépôt des statuts et déclaration de souscription et de versement de la société "Publicité universelle"., 18 décembre 1917; MC/ET/XXIII/1644
      Actes à la suite jusqu'au 26 février 1918.
      acte de société; publicité; dépôt de pièces
  - Minutes. 1918, janvier - février, janvier - février 1918; MC/ET/XXIII/1645
    - Dépôt judiciaire du testament olographe en date du 1er août 1914 de Henri Eugène Jaumon (1882-1916), demeurant à Sartrouville (Seine-et-Oise), rue Lamartine n°6, "Mort pour la France" des suites de ses blessures à l'hôpital Darbonnières (Somme), le 10 septembre 1916., 22 janvier 1918; MC/ET/XXIII/1645
      testament; guerre 1914-1918; Harbonnières (Somme); Sartrouville (Yvelines); Lamartine (rue); Somme (Picardie, département); Seine-et-Oise (France, département, 1790-1968); Jaumon, Henri Eugène
  - Minutes. 1918, mars, mars 1918; MC/ET/XXIII/1646
    - Dépôt des statuts et déclaration de souscription et de versement de la société des "Éditions Ernest Leroux", dont le siège est situé rue Bonaparte, n°28., 15 mars 1918; MC/ET/XXIII/1646
      Actes à la suite jusqu'au 30 décembre 1920.
      acte de société; édition; Bonaparte (rue)
  - Minutes. 1918, avril, avril 1918; MC/ET/XXIII/1647
    - Inventaire après décès de Louise Rosalie Warschawsky, veuve non remariée d'Albert Henri Cahen d'Anvers., 2 avril 1918; MC/ET/XXIII/1647
      inventaire après décès; Warschawsky, Louise Rosalie; Cahen d'Anvers, Albert Henri
    - Dépôt des statuts et déclaration de souscription et de versement de la société anonyme des "Chantiers navals franco-belges"., 16 avril 1918; MC/ET/XXIII/1647
      Actes à la suite jusqu'au 27 juin 1925.
      acte de société; chantier naval; dépôt de pièces
  - Minutes. 1918, mai, mai 1918; MC/ET/XXIII/1648
    - Donation par Mélanie Mathilde Dubois, boulangère, femme de Jules Zéphir Audas, demeurant 43, rue Saint-Lazare, à son mari., 25 mai 1918; MC/ET/XXIII/1648
    - Donation par Jules Zéphir Audas, marchand boulanger, demeurant 43, rue Saint-Lazare, à sa femme., 25 mai 1918; MC/ET/XXIII/1648
  - Minutes. 1918, juin, juin 1918; MC/ET/XXIII/1649
    - Dépôt des statuts et déclaration de souscription et de versement de la Société anonyme des "Établissements Moerch et Roumet - L'outillage moderne"., 11 juin 1918; MC/ET/XXIII/1649
      outillage mécanique; dépôt de pièces; statuts
    - Dépôt des statuts et déclaration de souscription et de versement de la société anonyme des "Chantiers maritimes Bonne-Lesueur", ayant pour objet la construction ou l'acquisition et la vente de navires et bateaux en bois., 22 juin 1918; MC/ET/XXIII/1649
      Actes à la suite jusqu'au 14 mai 1919.
      acte de société; chantier naval
    - Dépôt des statuts et déclaration de souscription et de versement de la société anonyme des "Établissements J. Beha", ayant pour objet l'entreprise de travaux de fonderie, de métallurgie et de constructions mécaniques., 24 juin 1918; MC/ET/XXIII/1649
      Actes à la suite jusqu'au 28 mai 1920.
      acte de société; métallurgie; industrie mécanique
  - Minutes. 1918, juillet, juillet 1918; MC/ET/XXIII/1650
    - Donation par Albert Rivet, employé, demeurant 52, rue Saint-Georges, à sa femme., 2 juillet 1918; MC/ET/XXIII/1650
    - Donation par Jeanne Marie Leblanc, couturière, femme d'Albert Rivet, demeurant 52, rue Saint-Georges, à son mari., 2 juillet 1918; MC/ET/XXIII/1650
  - Minutes. 1918, août - septembre, août - septembre 1918; MC/ET/XXIII/1651
  - Minutes. 1918, octobre, octobre 1918; MC/ET/XXIII/1652
    - Donation par Joseph Edouard Octave Ganachaux, docteur en médecine, demeurant à Colombes, à sa femme., 5 octobre 1918; MC/ET/XXIII/1652
    - Donation par Marie Aurélie Rosine Guibert, femme de Joseph Edouard Octave Ganachaux, demeurant à Colombes, à son mari., 5 octobre 1918; MC/ET/XXIII/1652
  - Minutes. 1918, novembre, novembre 1918; MC/ET/XXIII/1653
  - Minutes. 1918, décembre, décembre 1918; MC/ET/XXIII/1654
    - Déclaration de souscription et de versement de la société des "Laboratoires Duret et Rémy", ayant pour objet la mise en valeur et l'exploitation des marques de fabrique effectuées par la société "La Thaolaxine" et par la société en nom collectif "Rémy, Frelier, Hanchette", en concédant à des pharmaciens et au détail, la licence d'utilisation de ces marques., 21 décembre 1918; MC/ET/XXIII/1654
      Actes à la suite jusqu'au 22 mars 1924.
      acte de société; laboratoire pharmaceutique
    - Dépôt des statuts et déclaration de souscription et de versement concernant la société du journal "L'Éclair"., 28 décembre 1918; MC/ET/XXIII/1654
      acte de société; presse écrite
  - Minutes. 1919, janvier, janvier 1919; MC/ET/XXIII/1655
    - Dépôt des statuts de la société anonyme des "Tuileries de Beauvais" ayant pour objet la fabrication, la vente et le commerce des tuiles., 31 janvier 1919; MC/ET/XXIII/1655
      Actes à la suite jusqu'au 6 février 1922.
      acte de société; matériau de construction; dépôt de pièces
  - Minutes. 1919, février, février 1919; MC/ET/XXIII/1656
    Attention: acte(s) coté(s) en Réserve.
    - Inventaire après décès de Wilhelm Albert Włodzimierz Aleksander Apolinary Kostrowicki dit Guillaume Apollinaire, homme de lettres de nationalité russe, naturalisé français, mobilisé comme sous-lieutenant au 96e régiment d'infanterie, décédé en son domicile boulevard Saint-Germain, n°202, le 9 novembre 1918, époux d'Amélie Emma Louise Kolb., 26 février 1919; MC/RS//1581
      Inventaire après décès signé par le peintre Pablo Picasso, ami d'Apollinaire.
      Cote originelle du document:
      MC/ET/XXIII/1656
      Informations concernant le classement et la cotation du document:
      Acte coté en Réserve.
      écrivain; inventaire après décès; littérature; Apollinaire, Guillaume; Kolb, Amélie Emma Louise; Saint-Germain (boulevard)
  - Minutes. 1919, mars, mars 1919; MC/ET/XXIII/1657